臺灣屏東地方法院刑事判決
111年度易字第186號
公  訴  人  臺灣屏東地方檢察署檢察官
被      告  王榮進



上列被告因竊盜案件，經檢察官提起公訴（111年度偵字第1532
號），嗣因被告就被訴事實為有罪之陳述，本院告知被告簡式審
判程序之旨，並聽取當事人之意見後，裁定改依簡式審判程序進
行，判決如下：
    主  文
王榮進犯侵入住宅竊盜罪，處有期徒刑柒月。未扣案之手電筒壹
支及犯罪所得白K金戒指壹只、剪髮用打薄剪刀壹支、雞蛋伍顆
（價值共計新臺幣貳仟元）均沒收，於全部或一部不能沒收或不
宜執行沒收時，追徵其價額。       
    事  實
一、王榮進意圖為自己不法之所有，基於加重竊盜之犯意，於民
    國111年1月4日凌晨2時25分許，趁無人注意之際，持手電筒
    1支（未扣案），單獨自未上鎖之大門侵入張妙湘位在屏東
    縣○○鄉○○村○○路000號之住處，竊取該處屋內所置放之白K金
    戒指1只、剪髮用打薄剪刀1支及雞蛋5顆（共約值新臺幣〈下
    同〉2,000元），得手後旋即離去。嗣經警接獲報案後調閱案
    發地點監視器畫面，循線查獲上情。
二、案經屏東縣政府警察局恆春分局報告臺灣屏東地方檢察署檢
    察官偵查後起訴。
    理  由
一、本件被告王榮進（下稱被告）所犯係死刑、無期徒刑、最輕
    本刑為3 年以上有期徒刑以外之罪，其於準備程序中就被訴
    事實為有罪之陳述（見本院卷第70頁），經法官告知簡式審
    判程式之旨，並聽取檢察官及被告之意見後，經本院依刑事
    訴訟法第273 條之1 第1 項規定，裁定行簡式審判程序。又
    卷內之人證、物證、書證等證據，依同法第273條之2 規定
    ，不受第159 條第1 項關於傳聞法則規定之限制，依法均
    有證據能力，合先敘明。
二、上開犯罪事實，業據被告於警詢、偵訊及本院審理中坦承不
    諱（見警卷第4至9頁，偵卷第47至48頁，本院卷第70、76、
    77至78頁），核與證人即被害人張妙湘於警詢之證述均大致
    相符（見警卷第10至12頁），且有警員偵查報告、蒐證照片
    及監視器翻拍照片等件在卷可憑（見警卷第3、26至30頁）
    ，足證被告任意性自白與事實相符，堪以採信。綜上，本案
    事證明確，被告犯行堪以認定，應予依法論罪科刑。
三、論罪科刑
  ㈠核被告所為，係犯刑法第321 條第1 項第1 款之侵入住宅竊
    盜罪。
　㈡按被告構成累犯之事實及應加重其刑之事項，均應由檢察官
    主張並具體指出證明之方法後，經法院踐行調查、辯論程序
    ，方得作為論以累犯及是否加重其刑之裁判基礎。檢察官若
    未主張或具體指出證明方法，法院因而未論以累犯或依累犯
    規定加重其刑，基於累犯資料本來即可以在刑法第57條第5 
    款「犯罪行為人之品行」中予以負面評價，自仍得就被告可
    能構成累犯之前科、素行資料，列為刑法第57條第5 款所定
    「犯罪行為人之品行」之審酌事項，最高法院110 年度台上
    大字第5660號裁定意旨可資參照。經查，被告雖有起訴意旨
    所載之施用毒品前科紀錄，惟未據檢察官就被告構成累犯之
    事實及應加重其刑之事項具體指出證明之方法，被告此一前
    科紀錄於本案有何特別惡性或刑罰反應力薄弱，應據以裁量
    加重之必要，致令被告須於刑之執行，承擔較不利之刑事處
    遇，即有未明，此一不利被告之刑罰加重事項，亦非法院應
    依職權調查之範圍，揆諸前揭最高法院裁定意旨，本件尚不
    得逕將被告論以累犯、裁量加重其刑。至被告上開前科紀錄
    ，依前揭裁定意旨，仍得資為量刑參考之依據，附此說明。
　㈢爰以行為人之責任為基礎，審酌被告不依正途謀財營生，率
    爾竊取他人財物不勞而獲，侵害他人財產權，所為實屬不該
    。惟考量被告於犯後尚能坦承犯行，並與被害人張妙湘無條
    件成立和解（見偵卷第49頁之和解書）之犯後態度，兼衡其
    自陳學歷為國中畢業之智識程度、職業為粗工、未婚無子之
    生活狀況（見本院卷第78頁）及被告竊得之財物價值等一切
    情狀，量處如主文所示之刑。
四、沒收
  ㈠按供犯罪所用、犯罪預備之物或犯罪所生之物，屬於犯罪行
    為人者，得沒收之；前二項之沒收，於全部或一部不能沒收
    或不宜執行沒收時，追徵其價額，刑法第38條第2項、第4項
    分別定有明文。經查：未扣案之手電筒1支為被告所有，供
    被告犯本案犯行所用等情，業據被告於本院審理中自承明確
    （見本院卷第77至78頁），是應依刑法第38條第2項之規定
    宣告沒收，並依同條第4 項規定，諭知於全部或一部不能沒
    收或不宜執行沒收時，追徵其價額。
　㈡按犯罪所得，屬於犯罪行為人者，沒收之；前二項之沒收，
    於全部或一部不能沒收或不宜執行沒收時，追徵其價額，刑
    法第38條之1第1項前段、第3項分別定有明文。查被告上開
    犯行所竊得之白K金戒指1只、剪髮用打薄剪刀1支及雞蛋5顆
    （價值共計約2,000元）等物，均屬被告之犯罪所得，且未
    見扣案或返還被害人，被告固供陳所竊得之上開物品均已丟
    棄或食用等語（見本院卷第78頁），然尚無證據以實其說，
    自均應依刑法第38條之1第1項前段規定宣告沒收，並依同條
    第3項規定，諭知於全部或一部不能沒收或不宜執行沒收時
    ，追徵其價額。
據上論斷，應依刑事訴訟法第273條之1第1項、第299條第1項前
段，刑法第321條第1項第1款、第38條第2項前段、第4項、第38
條之1第1項前段、第3項，刑法施行法第1條之1第1項，判決如主
文。　　　
本案經檢察官陳新君提起公訴，檢察官王雪鴻到庭執行職務。
中　　華　　民　　國　　111 　年　　6 　　月　　28　　日
                  刑事第三庭    法  官  張瑞德
以上正本證明與原本無異。
如不服本判決應於收受判決後20日內向本院提出上訴書狀，並應
敘述具體理由；其未敘述上訴理由者，應於上訴期間屆滿後20日
內向本院補提理由書（均須按他造當事人之人數附繕本）「切勿
逕送上級法院」。
中　　華　　民　　國　　111 　年　　6 　　月　　30　　日
                                書記官  李佩玲
附錄本案論罪科刑法條：
中華民國刑法第321 條
犯前條第1 項、第2 項之罪而有下列情形之一者，處6 月以上5
年以下有期徒刑，得併科50萬元以下罰金：
一、侵入住宅或有人居住之建築物、船艦或隱匿其內而犯之。
二、毀越門窗、牆垣或其他安全設備而犯之。
三、攜帶兇器而犯之。
四、結夥三人以上而犯之。
五、乘火災、水災或其他災害之際而犯之。
六、在車站、港埠、航空站或其他供水、陸、空公眾運輸之舟、
    車、航空機內而犯之。
前項之未遂犯罰之。